【裁判字號】    90,簡上,124
【裁判日期】    900829
【裁判案由】    清償債務
【裁判全文】
臺灣臺北地方法院民事判決  九十年度簡上字第一二四號
    上  訴  人  乙○○
    被上訴人    亞洲信託投資股份有限公司
    法定代理人  丙○○
    訴訟代理人  丁○○
右當事人間請求清償債務事件，上訴人對於中華民國八十九年九月三十日本院台北簡
易庭八十九年度北簡民字第一０二四七號第一審判決提起上訴，本院判決如左：
    主    文
上訴駁回。
第二審訴訟費用由上訴人負擔。
    事    實
甲、上訴人方面：
一、聲明：
  (一)請求廢棄原判決不利於上訴人部分。
  (二)右開廢棄部分，被上訴人在第一審之訴及及假執行之聲請均駁回。
二、陳述：除與原審宣示判決筆錄所載相同茲予引用外，補稱：雖不否認伊為甲○○
    、戊○○所申請信用卡正附卡之連帶保證人，惟因伊亦曾向被上訴人申請信用卡
    ，知悉被上訴人發行之信用卡消費額度僅為新台幣（下同）八萬元，詎甲○○、
    戊○○之信用卡竟提高消費額度為二十萬元，被上訴人未盡告知義務，亦未通知
    核發新卡乙事，伊自無庸負擔系爭帳款。
乙、被上訴人方面：
    未於言詞辯論期日到場，亦未提出準備書狀作何聲明或陳述。
    理    由
一、本件被上訴人於原審起訴主張甲○○、戊○○二人前於民國八十一年十二月間邀
    同上訴人乙○○為連帶保證人，與被上訴人簽訂信用卡使用契約，並領用信用卡
    正卡、附卡，依約甲○○、戊○○均得於被上訴人之特約商店持卡記帳消費，再
    於次月繳款截止日前向被上訴人清償，逾期另按日息萬分之五點五計付違約金。
    詎甲○○、戊○○至八十九年五月十五日止計欠消費款十六萬九千四百八十六元
    等情，已據被上訴人提出信用卡金卡申請書及約定條款影本各乙份為證，且為上
    訴人乙○○所不爭執，堪信被上訴人此部分事實之主張為真正。惟上訴人乙○○
    辯稱伊亦曾向被上訴人申請信用卡，知悉信用卡消費額度僅為八萬元，詎被上訴
    人就其提高甲○○、戊○○持有之系爭信用卡消費額度至二十萬元及換發新卡已
    乙事竟均未通知，伊就系爭消費帳款自不負連帶清償責任。況甲○○、戊○○尚
    有不動產可供執行，被上訴人應先向甲○○、戊○○求償云云。經查，依上訴人
    乙○○前揭所辯，乃關於伊個人事項所為之抗辯，依民事訴訟法第五十五條之規
    定，上訴人乙○○聲明上訴之效力應不及於未提起上訴之甲○○及戊○○，是本
    件審理之對象限於上訴人乙○○與被上訴人，合先敘明。又被上訴人未於言詞辯
    論期日到場，核無民事訴訟法第三百八十六條各款所列情形，爰依上訴人乙○○
    之聲請，由其一造辯論而為判決。
二、按主張當事人主張有利於己之事實者，就其事實有舉證之責任，為民事訴訟法第
    二百七十七條第一項前段所明定。上訴人乙○○抗辯因伊亦曾向被上訴人申請信
    用卡，知悉信用卡消費額度為八萬元，被上訴人未通知其提高甲○○、戊○○信
    用額度至二十萬元及換發新卡乙事，就系爭消費帳款無庸負責云云。經查：
  (一)揆之上訴人乙○○不爭執真正之信用卡金卡申請書，其上並無任何信用卡消費額
    度之記載，此復為上訴人乙○○所不否認，甲○○、戊○○申請之信用卡消費額
    度是否為八萬元，即不明確，而上訴人乙○○除陳稱伊亦曾向被上訴人申請信用
    卡而知悉消費額度為八萬元外，餘則未為舉證，依民事訴訟法第二百七十七條第
    一項前段之規定，上訴人乙○○所稱甲○○、戊○○所申請之信用卡消費額度為
    八萬元云云即難信真實。另上訴人乙○○所稱被上訴人提高信用卡消費額度至二
    十萬元乙節，被上訴人則主張該信用卡消費額度原即為二十萬元，此復有信用卡
    持卡基本資料附於原審卷可參，依此，益見上訴人乙○○前揭被上訴人未通知已
    提高信用卡消費額度至二十萬元之抗辯不足採信。
  (二)被上訴人未將換發新卡予甲○○、戊○○之情通知上訴人乙○○部分，被上訴人
    固不為否認，惟上訴人乙○○就伊簽訂信用卡金卡申請書，擔任連帶保證人之際
    ，並未約定且不知其保證之信用卡之特定卡號、額度及使用期限為何之情，則經
    上訴人乙○○自陳簽約時未講消費額度等語在卷（見本院九十年八月二十二日言
    詞辯論筆錄），是上訴人乙○○與被上訴人所約定之連帶保證責任未定有期限，
    堪予認定。況上訴人乙○○不爭之約定條款第十六條已約定：「信用卡因遺失、
    被竊，卡片上所載有效期限屆滿或其他原因需換發卡片時，乙方（即被上訴人）
    得依據原申請書更換新卡號或沿用原卡號繼續使用，甲方及連帶保證人同意本約
    仍繼續有效勿庸另行換約，但乙方認為需重填申請書者不在此限。」等語甚明，
    益徵上訴人乙○○之連帶保證責任乃未定期限。則縱認被上訴人未為換發新卡之
    通知，上訴人乙○○所負保證責任既為不定期保證，於未依約定條款第二十一條
    約定辦妥書面退保手續前，仍不能解免其連帶保證之責。
  (三)被上訴人乙○○雖又稱甲○○、戊○○尚有其他不動產足供清償系爭消費帳款云
    云，惟迄未見伊舉證，此項事實即乏證據而不可採。又按保證人負連帶保證責任
    者，應與主債務人負同一之清償責任，此觀之民法第二百七十二條及七百三十九
    條之規定即明，由此可知，連帶保證人已喪失其保證之補充性，此復為連帶保證
    與普通保證不同之處。故縱無民法第七百四十六條之情形，連帶保證人亦不得主
    張先訴抗辯權（參照最高法院四十五年台上字第一四二六號判例）。準此，不論
    甲○○、戊○○是否有不動產，上訴人乙○○均無由行使先訴抗辯權。況連帶債
    務之債權人，得對於債務人中之一人或數人或其全體，同時或前後請求全部或一
    部之給付（民法第二百七十三條第一項規定參照）。被上訴人同時請求上訴人乙○○與甲○○、均堂連帶給付系爭消費帳款，即無不合，難謂無理。上訴人乙○○辯稱應先向甲○○、戊○○求償云云，自非可採。
三、從而，被上訴人依信用卡金卡申請書及信用卡持卡基本資料請求上訴人乙○○與
    甲○○、戊○○連帶給付消費簽帳款十六萬千四百八十六元及自八十九年五月三
    十日起至清償日止按日息萬分之五點五計算之違約金，為有理由，應予准許。原
    審命上訴人乙○○如數給付，並無違誤。上訴意旨指摘原判決不當，求予廢棄，
    為無理由，應予駁回其上訴。
據上論結，本件上訴為無理由，依民事訴訟法第四百三十六條之一第三項、第四百四
十九條第一項、第四百六十三條、第三百八十五條第一項前段、第七十八條，判決如
主文。
中      華      民      國      九十    年      八      月    二十九    日
                                        民事第一庭審判長法    官  邱新福
                                                        法    官  蕭胤瑮
                                                        法    官  許純芳
右為正本係照原本作成。
本件判決不得上訴。
中      華      民      國      九十    年      八      月    二十九    日
                                                      法院書記官  劉碧輝


司法院資訊處製作；財團法人民間司法改革基金會備份。
